臺灣板橋地方法院交通事件裁定　　　 100年度交聲字第1708號
原處分機關　交通部公路總局臺北區監理所蘆洲監理站
異　議　人
即受處分人　陳彥佑
上列受處分人因違反道路交通管理處罰條例案件，對於交通部公
路總局臺北區監理所蘆洲監理站於民國99年3 月23日所為之處分
（原處分案號：北監蘆字第裁00-000000000號）聲明異議，本院
裁定如下：
    主    文
異議駁回。
    理    由
一、異議意旨略以：異議人即受處分人陳彥佑於民國98年9 月10
    日10時56分許，駕駛車號593-DCB 號重型機車，行經台九線
    287 公里處時，因闖紅燈之違規遭記違規點數3 點；另於99
    年3 月8 日4 時30分許，行經臺北市○○○路時，因闖紅燈
    之違規，遭記違規點數3 點，因在6 個月內，駕照違規記點
    共達6 點以上，而遭原處分機關吊扣駕駛執照1 個月，並裁
    決應接受道路交通安全講習，嗣原處分機關以異議人遲未到
    案繳送駕照為由，自99年5 月8 日起易處吊銷，逕行註銷異
    議人之駕駛執照；惟異議人直至100 年5 月7 日遭警察臨檢
    時，才知道駕照業已吊銷，經查詢後才知道本人自99年5 月
    8 日至100 年5 月7 日止遭吊銷駕照，於駕照吊銷前僅收到
    原處分機關之道路交通安全講習通知單，並未收到原處分機
    關之裁決書，對吊銷駕照一事並不知情，是原處分機關未確
    實依違反道路交通管理事件統一裁罰基準及處理細則第46條
    規定通知聲請人簽收吊扣、註銷駕照裁決書，顯有不當，爰
    請求撤銷吊銷執照之處分，並依法聲明異議云云。
二、按依違反道路交通管理事件統一裁罰基準及處理細則第5 條
    規定「處理違反道路交通管理事件，有關文書送達之程序，
    依行政程序法之規定。」，而「送達，於應受送達人之住居
    所、事務所或營業所為之。」，「送達，不能依前2 條規定
    為之者，得將文書寄存送達地之地方自治或警察機關，並作
    送達通知書2 份，1 份黏貼於應受送達人住居所、事務所、
    營業所或其就業處所門首，另1 份交由鄰居轉交或置於該送
    達處所信箱或其他適當位置，以為送達。」，「前項情形，
    由郵政機關為送達者，得將文書寄存於送達地之郵政機關。
    」，行政程序法第72條第1 項、第74條第1 項、第2 項分別
    定有明文。查本件裁決書，經以郵務寄送至異議人位在新北
    市○○區○○街177 巷20號4 樓之住所，因不能送達予應送
    受達人，亦無由行補充或留置送達，遂於99年3 月26日寄存
    於三重四支局，並製作送達通知書2 份，1 份黏貼於異議人
    住居所門首，1 份置於該送達處所信箱或其他適當位置，以
    為送達；又異議人自裁決書寄存送達時起迄今，均居住於上
    址等情，有交通部公路總局臺北區監理所蘆洲監理站送達證
    書、100 年5 月11日北監蘆三字第1002002625號函、異議狀
    、異議人個人基本資料查詢結果各1 紙在卷可憑（見本院卷
    第5 、8 、10、18頁）；可見本件送達係合於前揭規定，自
    已發生裁決書合法送達之效果；故異議人辯稱未曾簽收該裁
    定，而未受合法通知云云，顯非可採。
三、按受處分人不服第8 條主管機關所為之處罰，得於接到裁決
    書之翌日起20日內，向管轄地方法院聲明異議；又法院受理
    有關交通事件，準用刑事訴訟法之規定，道路交通管理處罰
    條例第87條第1 項、第89條前段分別定有明文。另按送達文
    書，除本章有特別規定外，準用民事訴訟法之規定，刑事訴
    訟法第62條亦有明文。從而，本件寄存送達自應依民事訴訟
    法第138 條第2 項規定，自寄存之日起，經10日發生效力。
    查本件裁決書係於99年3 月26日寄存，已如前述，則依前開
    說明，該裁決書應於99年4 月6 日生效，則20日之合法提出
    異議期間即為99年4 月6 日起至99年4 月25日止。又本件原
    處分機關在新北市蘆洲區，而異議人係位在新北市三重區○
    ○○道路交通事件處理辦法第11條、法院訴訟當事人在途期
    間標準第4 條第1 項第2 目之規定，本件異議期間須加計在
    途期間2 日，則其異議期間之末日即為99年4 月27日；然異
    議人係於100 年5 月20日始具狀聲明異議，有蓋用「100. 5
    .20 蘆洲監理站第三股收件章」之聲明異議狀及異議案件移
    送書各1 份可按（見本院卷第2 、10頁），顯已逾20日之聲
    明異議法定期間，足見其遲於100 年5 月20日所為之聲明異
    議並非合法，且無法補正，自應予駁回。
四、依道路交通事件處理辦法第17條前段，裁定如主文。
中    華    民    國  100     年    6     月    8     日
                  交通法庭  法  官  洪珮婷
以上正本證明與原本無異。
如不服本裁定，應於收受送達後5 日內向本院提出抗告狀。
                            書記官  陳永訓
中    華    民    國   100    年    6     月    8     日